---
title: "Homework - Week 2"
author: "Caique Machado, Pendro Henrique e Victor Signorini"
date: "`r Sys.Date()`"
output: html_document
---

# Carregando Pacotes

```{r}
library(data.table)
library(dplyr)
library(questionr)
library(snpReady)

```

# Carregando dados

```{r}

data <- fread("GSE50558_CFD_matrix_GEO.txt")

```

# Selecionando População

Vamos utilizar a população CFD01

```{r}
Pop_CFD01 <- data %>% 
  select(starts_with("CFD01")) %>% 
  select(ends_with("Alleles"))

Pop_CFD01$ID_REF = data[,1];

Pop_CFD01 = Pop_CFD01 %>% select(ID_REF,everything()) # Inserindo coluna com nomes dos marcadores

Pop_CFD01 <- data.frame(Pop_CFD01, row.names = "ID_REF") # Nomeando as linhas com os nomes dos marcadores

Pop_CFD01 <- Pop_CFD01[,-1] # Excluindo coluna com nomes dos marcadores

Pop_CFD01 <- as.data.frame(apply(Pop_CFD01, 2, function(x) {x[x=="--"] <- NA ; x})) # Substituindo -- por NA

head(Pop_CFD01)[,1:5]



```

# Computando SNPs prevalescentes

```{r}
AA <- length(which("AA" == Pop_CFD01))

AA

CC <- length(which("CC" == Pop_CFD01))

CC

GG <- length(which("GG" == Pop_CFD01))

GG

TT <- length(which("TT" == Pop_CFD01))

TT
```
Há uma prevalescência das bases Adenina e Guanina. Logo, o SNP prevalescente é A/G

# Matriz de relacionamento genômico

Antes de obter a matriz G, é necessária realizar alguns procedimentos de controle dequalidade no conjunto de dados original:

## Leitura e filtragem dos dados 
```{r}
head(Pop_CFD01)[,1:5]

transp_Pop_CFD01 <- t(Pop_CFD01) # A transposição é necessária pois é deste modo que a função `raw.data()` do pacote snpReady lê o arquivo de dados (marcadores nas colunas e genótipos nas linhas)

head(transp_Pop_CFD01)[,1:3]

geno.ready <- raw.data(data = as.matrix(transp_Pop_CFD01), frame = "wide", base = TRUE, sweep.sample = 0.5, call.rate = 0.95, maf = 0.10, imput = FALSE)

M <- geno.ready$M.clean

M[1:10,1:5]

```
O arquivo M trata-se de um novo arquivo obtido após a utilização de alguns parâmetros de controle de qualidade, tais como: "call rate" = 0.95, o que significa que só foram aceitos marcadores com no máximo 5% de missing data (10987 marcadores foram removidos); e MAF = 0.1, ou seja, marcadores com frequência do alelo menos frequente igual a 0.1 foram removidos (39279 marcadores removidos).

## Imputação

```{r}
geno.ready2 <- raw.data(data = as.matrix(transp_Pop_CFD01), frame = "wide", base = TRUE, sweep.sample = 0.5, call.rate = 0.95, maf = 0.10, imput = TRUE, imput.type = "wright", outfile = "012")

Mwrth <- geno.ready2$M.clean

Mwrth[1:10,1:5]
```

## G matrix

```{r}
G <- G.matrix(M = Mwrth, method = "VanRaden", format = "wide") 

Ga <- G$Ga

Ga[1:5,1:5]
```

